【裁判字號】    97,簡聲抗,8
【裁判日期】    971023
【裁判案由】    停止執行
【裁判全文】
臺灣臺中地方法院民事裁定  97年度簡聲抗字第8號
抗  告  人  甲○○
                        號
相  對  人  乙○○
上當事人間聲請停止執行事件，抗告人對於民國97年8月22日本
院臺中簡易庭所為裁定（97年度中簡聲字第75號）提起抗告，本
院裁定如下：
    主      文
抗告駁回。
抗告程序費用新臺幣壹仟元由抗告人負擔。
    理    由
一、本件抗告意旨略以：相對人於本院臺中簡易庭97年度中簡字
    第3006號確認本票債權不存在之訴，已自認其對抗告人之系
    爭本票債權並非票面金額之新臺幣（下同）300,000 元，而
    係150,000 元，故原裁定命抗告人提供停止執行之擔保，顯
    屬過高而不適當，為此提起本件抗告等語。
二、按發票人主張本票係偽造、變造者，應於接到本票裁定後20
    日之不變期間內，對執票人向為裁定法院提起確認之訴；發
    票人主張本票債權不存在而提起確認之訴不合於第1 項之規
    定者，法院依發票人聲請，得許其提供相當並確實之擔保，
    停止強制執行，非訟事件法第195 條第1 項、第3 項定有明
    文。又法院裁定命債務人供擔保後停止強制執行，其擔保金
    額之多寡應如何認為相當，原屬於法院職權裁量之範圍，如
    已斟酌債權人因停止執行所應受之損害，自非當事人所可任
    意指摘 (最高法院92年度台抗字第574 號裁定意旨參照)。
三、經查，相對人於民國97年3 月14日以本院96年度票字第1960
    3 號確定民事裁定為執行名義，向本院聲請強制執行（案列
    97年度執字第18946 號，下稱系爭強制執行事件），請求執
    行債權金額300,000 元，並自96年6 月25日起至清償日止按
    年息6 ％計算之利息。嗣抗告人以其已向本院臺中簡易庭提
    起確認本票債權不存在之訴，而聲請供擔保停止系爭強制執
    行事件之執行程序等情，業經本院依職權調閱本院97年度執
    字第18946號執行卷宗核閱屬實，抗告人請求裁定命供擔保
    後准予停止執行，與非訟事件法第195條第3項之規定並無不
    合。則原審為使已取得執行名義之相對人不因執行程序之停
    止而受不可預期之損害，並免執行程序之長期延宕而損債權
    人之權益，因而審酌相對人請求執行之債權金額為300,00 0
    元，及該擔保金額係供債權人因該次停止執行所受損害之賠
    償等情狀，定抗告人所應供之擔保金額以51,000元，核無不
    當。抗告人指摘原裁定為不當，求予廢棄，為無理由，應予
    駁回。
四、結論：本件抗告為無理由，依非訟事件法第46條、第21條第
    2 項、第24條第1 項，民事訴訟法第495 條之1 第1 項、第
    449 條條第1 項、第78條、第95條，裁定如主文。
中    華    民    國    97    年    10    月    23    日
                  民事第四庭    審判長  法  官  王  銘
                                        法  官  呂麗玉
                                        法  官  郭佳瑛
正本係照原本作成
本裁定不得再抗告
中    華    民    國    97    年    10    月    23    日
                                        書記官  謝明倫


司法院資訊處製作；財團法人民間司法改革基金會備份。
